【裁判字號】    91,訴,5073
【裁判日期】    920214
【裁判案由】    給付貨款
【裁判全文】
臺灣臺北地方法院民事判決  九十一年度訴字第五○七三號
    原      告  中華電線電纜股份有限公司
?
    法定代理人  甲○○
    訴訟代理人  戊○○
                丁○○
    被      告  信億興金屬股份有限公司
    法定代理人  乙○○
    被      告  丙○○
右當事人間請求給付借款事件，本院判決如左：
    主    文
被告應連帶給付原告新台幣佰拾柒萬柒仟佰柒拾捌元，及自民國九十一年十月
九日起至清償日止，按年利率百分之五計算之利息。
原告其餘之訴駁回。
訴訟費用由被告連帶負擔五分之三，餘由原告負擔。
本判決第一項於原告以新台幣壹佰壹拾萬元供擔保後，得假執行。
原告其餘假執行之聲請駁回。
    事    實
甲、原告方面：
一、聲明：
（一）被告應連帶給付原告新台幣（下同）五百六十萬零五十八元，及自起訴狀繕本
      送達被告之翌日起至清償日止，按年利率百分之五計算之利息。
（二）原告願供擔保請准宣告假執行。
二、陳述：被告信億興金屬股份有限公司（下稱信億興公司）邀同其餘被告丙○○為
    連帶保證人，自民國八十九年間起陸續向原告訂購黃銅管，原告均依約履行交付
    ，詎被告信億興公司就九十年二月至六月之銷貨六百六十八萬九千二百五十八元
    均無法付款，經被告信億興公司同意原告將其已加工完成之黃銅管運回總計二萬
    三千四百八十公斤，被告信億興公司亦同意將自動鋸台四台及束頭機二台以變價
    折抵積欠原告前述貨款，總計折抵十五萬元，另因廢銅每公斤為四十元，故前述
    黃銅管尚可抵付九十三萬九千二百元，經扣除前述抵扣貸款後，被告信億興公司
    尚積欠原告五百六十萬零五十八元，及法定遲延利息，乃依連帶保證及買賣之法
    律關係請求被告連帶給付。至其另外搬回之退火爐及矯直機、束頭機、白鐵桶之
    部分，同意被告信億興公司主張其購買退火爐及矯直機、束頭機、白鐵桶之時間
    距其搬回之時間分別為一年（退火爐部分）及三年（其餘部分），並同意被告提
    出之估價單單價及每年折舊百分之十。
三、證據：提出合約書三份、銷貨單十八張、支票及退票理由單三張、地磅單十張、
    發票一張（以上均影本）為證。
乙、被告方面：
壹、被告信億興公司部分：
一、聲明：駁回原告之訴及假執行之聲請。
二、陳述：不爭執曾同意原告將黃銅管及退火爐一台、矯直機二台、束頭機二台、白
    鐵桶四個等設備搬回，但主張原告以每公斤四十元計算銅管價值並不合理，因其
    向原告購買之成本價為每公斤一百零六元，且其銅管已加工完成，每公斤應值二
    百五十二元較合理。
三、證據：提出退回單影本一份、估價單二份、送貨單四份及計算公式一份為證。
貳、被告丙○○部分：未於最後言詞辯論期日到場，據其前到庭聲明、陳述如下：
一、聲明：駁回原告之訴及其假執行之聲請。
二、陳述：同被告信億興公司。
    理    由
甲、本件被告丙○○未於最後言詞辯論期日到場，核無民事訴訟法第三百八十六條所
    列各款情形，應依原告之聲請，由其一造辯論而為判決。
乙、原告起訴主張：被告信億興公司邀同其餘被告丙○○為連帶保證人，自八十九年
    間起陸續向原告訂購黃銅管，詎被告信億興公司就九十年二月至六月之銷貨六百
    六十八萬九千二百五十八元均無法付款，經以每公斤四十元計算被告信億興公司
    同意其運回經加工完成之黃銅管二萬三千四百八十公斤，及以十五萬元變價折抵
    被告信億興公司之自動鋸台四台及束頭機二台後，被告信億興公司尚積欠原告五
    百六十萬零五十八元，及法定遲延利息，乃依連帶保證及買賣之法律關係請求被
    告連帶給付各情；被告信億興公司及丙○○則均以：原告以每公斤四十元計算銅
    管價值並不合理，因其向原告購買之成本價為每公斤一百零六元，且其銅管已加
    工完成，每公斤應值二百五十二元較合理各語資為抗辯。
丙、經查：原告主張：（一）被告信億興公司積欠其自九十年二月至六月份之貨款六
    百六十八萬九千二百五十八元、（二）被告信億興公司同意其將二萬三千四百八
    十公斤之加工完成銅管運回、（三）其已將被告信億興公司同意其運回之自動鋸
    台四台及束頭機二台變價取得十五萬元，及被告主張原告尚搬回退火爐一台、矯
    直機二台、白鐵桶四個，既經原告提出合約書三份、銷貨單十八張、支票及退票
    理由單三張、地磅單十張、發票一張為證，及被告提出退回單影本一份、估價單
    二份、送貨單四份為證，且為兩造所不爭執，應堪信為真實。則本件所應審酌者
    厥為被告信億興公司同意原告搬回之加工完成黃銅管二萬三千四百八十公斤及退
    火爐一台、矯直機二台、白鐵桶四個等設備得抵銷多少貨款？
（一）查：原告雖主張被告信億興公司之前開黃銅管，因閒置已久每公斤價值與廢銅
      相同僅值四十元云云，惟查：被告信億興公司向原告購買黃銅之成本每公斤已
      達一百零六元等情，既有原告所提送貨單影本在卷可資佐證，且為原告所不爭
      執，則前開黃銅管不論其是否已加工完成，其經重新熔化還原為黃銅原料後仍
      將具有每公斤一百零六元之價值，且得由原告再行將黃銅原料轉賣予他人，準
      此，原告主張以廢銅計算前開黃銅管二萬三千四百八十公斤之價值，並不合理
      ，無法准許。至被告雖另提其所自行制作之計算公式一份，主張前開黃銅管每
      公斤價值為二百五十二元云云，惟前開計算公式，既為原告所否認，被告復無
      法舉證證明其前開公式為業界所承認使用，則本院即無法僅憑被告前開片面之
      公式，作為計算前開黃銅管價值計算之依據；更何況依被告所另提附卷之送貨
      單所示，被告另銷予他人之成品黃銅管每公斤單價亦有八十五元、六十元、一
      百四十元等價格，益足證被告前開公式之主張，並無理由。經參以原告將前開
      黃銅管搬回後，本即得將黃銅管熔化還原回黃銅原料，再將黃銅原料轉賣予他
      人之常情，則本件黃銅管之價格即應以被告之進價每公斤一百零六元計算方為
      合理，被告計得抵銷二百四十八萬八千八百八十元。至原告主張銅管閒置之耗
      損部分，經考慮銅管耗損係因原告自行堆置不積極處理所致；及被告主張成品
      價格之減損，係因被告同意原告將成品搬回，亦係其自行造成等情，本院均無
      另予斟酌之必要。
（二）次查：被告主張退火爐一台為五十萬元、矯直機二台分別為十四萬元及十九萬
      元、白鐵桶一個為一萬五千元，其遭搬回四個等情，既據其提出旗壕機械有限
      公司估價單一份在卷可資佐證，復為原告所不爭執，應堪信為真實。另原告復
      同意被告主張前開設備每年折舊百分之十，及被告購買退火爐距原告搬回之時
      間為一年，購買矯直機及白鐵桶距原告搬回之時間為三年（見九十一年一月二
      十四日言詞辯論筆錄），則被告之退火爐即尚有四十萬元（五十萬元乘以百分
      之九十），矯直機尚有二十三萬一千元（三十三萬元乘以百分之七十），白鐵
      桶尚有四萬二千元（共四個計六萬元乘以百分之七十）之價值可供抵銷。至束
      頭機二台部分，因被告已同意原告處分之價值為三萬元（亦見九十一年一月二
      十四言詞辯論筆錄），故被告已無法再主張抵銷。總計被告得主張抵銷之設備
      價值為八十二萬三千元（即四十萬元加二十三萬一千元加四萬二千元加兩造不
      爭執之十五萬元所得）。
丁、從而，於被告得主張抵銷銅管價值二百四十八萬八千八百八十元及設備價值八十
    二萬三千元之情形下，被告尚應連帶給付之貨款為三百三十七萬七千三百七十八
    元（即六百六十八萬九千二百五十八元減二百四十八萬八千八百八十元及八十二
    萬三千元所得），及自起訴狀繕本送達被告之翌日即九十一年十月九日起至清償
    日止，按年利率百分之五計算之利息。原告超過前開部分之主張即屬無據，應予
    駁回。
戊、假執行之宣告：原告陳明願供擔保，請求宣告假執行，就其勝訴部分，核無不合
    ，茲酌定相當之擔保金額，予以准許。至其敗訴部分，已因失所依附，而應併予
    駁回。
己、因本案事證已臻明確，兩造其餘主張陳述及所提之證據，均毋庸再予審酌，附此
    敘明。
庚、本件原告之訴為一部有理由、一部無理由，依民事訴訟法第三百八十五條第一項
    前段、第七十九條但書、第八十五條第二項、第三百九十條第二項，判決如主文
    。
中      華      民      國    九十二    年      二      月    十四      日
                                  民事第六庭法      官  詹駿鴻
右為正本係照原本作成
如對本判決上訴，須於判決送達後廿日內向本院提出上訴狀
中      華      民      國    九十二    年      二      月    十七      日
                                            法院書記官  官碧玲


司法院資訊處製作；財團法人民間司法改革基金會備份。
